臺灣板橋地方法院民事裁定　　　　　　　 96年度抗字第188號
抗　告　人　磐英科技股份有限公司
法定代理人　乙○○
相　對　人　兆豐國際商業銀行股份有限公司新莊分行
法定代理人　甲○○
上列當事人間本票裁定事件，抗告人對於中華民國96年7 月16日
本院裁定（96年度票字第7070號）提起抗告，本院裁定如下：
    主  文
抗告駁回。
抗告程序費用新臺幣壹仟元由抗告人負擔。
    理  由
一、按法院為公司重整裁定前，依公司法第287 條第1 項第3 款
    就公司履行債務及對公司行使債權為限制處分、同條第4 款
    就公司破產、和解或強制執行程序之停止；旨在維持公司現
    狀，故解釋上應認為僅係限制公司為現實給付，且係指在訴
    訟外由公司為現實給付行為以履行債務，不包括債權人以訴
    訟或非訟方式訴請法院裁判公司履行債務在內。次按，公司
    裁定重整後，公司之破產、和解、強制執行及財產關係所生
    之訴訟程序，當然停止，公司法第294 條定有明文。前開所
    謂「財產關係所生之訴訟程序」，應包括非訟程序在內；此
    與前開公司法第287 條第1 項第3 款及第4 款之規定，係為
    保全及維持重整公司財產現狀，僅限制重整公司不得為現實
    給付，並不包括實現債權前之取得執行名義之訴訟或非訟程
    序在內者不同。最高法院94年臺抗字第284 號裁定意旨亦重
    申相同見解。
二、相對人於原審主張：其執有抗告人於96年1 月22日所簽發以
    臺北縣新莊市為付款地免除作成拒絕證書之本票1 紙，內載
    金額美金230,000 元，及自民國96年5 月9 日起至清償日止
    ，按年息7.125%計算之利息，未載到期日，詎經提示後未獲
    付款，為此聲請裁定許可強制執行，並提出本票乙紙為據。
三、本件抗告意旨略以：抗告人已向本院聲請公司重整在案，並
    於96年5 月9 日接獲緊急處分裁定（本院96年度整聲字第1
    號裁定），故本件聲請人聲請對本票執行事件屬強制執行程
    序，且屬於債權人行使債權之方式，依上開緊急處分裁定主
    文規定應予停止，則鈞院應撤銷原審法院准予執行之裁定，
    以避免緊急處分裁定形同具文而喪失保全抗告人公司營運正
    常之目的云云。
四、經查，抗告人雖主張於緊急處分裁定之期間內相對人不得對
    抗告人為強制執行，並提出本院96年度整聲字第1 號裁定為
    證，惟參照首開說明，該裁定係認應停止強制執行程序，並
    未限制或禁止關於債權人得對該公司之債權以訴訟或非訟程
    序取得執行名義之部分，以此本票裁定之效力僅涉及相對人
    得否以系爭本票請求強制執行之問題，核屬執行名義之取得
    ，尚與強制執行程序有間。是抗告人執上開理由提出抗告，
    聲請廢棄原裁定，委無理由，應予駁回。
五、據上論結，本件抗告為無理由，依非訟事件法第21條第2 項
    、第24條第1 項、第46條、民事訴訟法第495 條之1 第1 項
    、第449 條第1 項、第78條，裁定如主文。
中　　華　　民　　國　　96　　年　　9 　 月　　12 　　日
                  民事第二庭  審判長法  官  蕭胤瑮
                                    法  官  程怡怡
                                    法　官　徐福晉
以上正本證明與原本無異。
如不服本裁定，僅得於收受裁定正本送達後10日內，以適用法規
顯有錯誤為理由，向本院提出再抗告狀（須附繕本一份及繳納再
抗告裁判費新台幣1,000元），經本院許可後始可再抗告。
中　　華　　民　　國　　96　　年　　9 　 月　　12 　　日
                                    書記官　蕭佩宜
